---
title: "Desbalances globales y sostenibilidad de la cuenta corriente"
output: html_document
---

```{r setup, include=FALSE}
knitr::opts_chunk$set(echo = TRUE)
```

## Desbalances globales y sostenibilidad de la cuenta corriente

### Motivación 

* El comercio internacional y los mercados de capitales son fundamentales para el desarrollo de las economías modernas

* Durante las últimas décadas, los desbalances se han incrementado fuertemente:

+ Algunas economías son bastante deficitarias (EE.UU.)

+ Otras son marcadamente superavitarias (China)

* La magnitud de los desequilibrios externos crea la duda sobre su sostenibilidad

* En esta tesis vamos a introducir conceptos para identificar y monitorear los desequilibrios externos

* Y vamos a desarrollar modelos sencillos para establecer las condiciones de sostenibilidad

```{r cars}
summary(cars)
```

## Including Plots

You can also embed plots, for example:

```{r pressure, echo=FALSE}
plot(pressure)
```

Note that the `echo = FALSE` parameter was added to the code chunk to prevent printing of the R code that generated the plot.
